# 收到免费的样品如何入账

提问人：xiang.wu 时间：2010-04-02 18:33:30
请教版主，企业收到供应商的免费样品，该如何入账？是否需要缴纳所得税。新旧准则下是否有区别？

回答人：chenyiwei
回复 楼主 xiang.wu 的帖子涉及根据重要性原则判断的问题。如果样品的价值不重大的，可以简化处理。 单纯从会计原则考虑，需要考虑以下问题： 1 、样品是否具有商业价值，与其他正常存货一样可以用于对外销售或进一步加工？对其使用有无限制？ 2 、获取免费样品有无条件（例如是否必须以采购一定数量的货物为条件）？

回答人：chenyiwei
回复 藤椅 xiang.wu 的帖子如果没有付出成本,且无条件，可以考虑不作账务处理，仅作帐外备查登记。

回答人：chenyiwei
回复 报纸 xiang.wu 的帖子如果这些免费样品仅可用于研发，则相当于一方面按照公允价值确认营业外收入，另一方面在投入研发使用时构成研发支出。 企业这样做是否为了争取加计扣除的好处？

回答人：chenyiwei
回复 7 楼 xiang.wu 的帖子旧准则下可以作为接受捐赠的资产，扣除应交所得税后计入资本公积。具体按照财会[2003]29号处理。